【裁判字號】    95,易,351
【裁判日期】    951030
【裁判案由】    傷害
【裁判全文】
臺灣基隆地方法院刑事判決               95年度易字第351號
公  訴  人  臺灣基隆地方法院檢察署檢察官
被      告  乙○○
            甲○○
上列被告因傷害案件，經檢察官提起公訴（95年度偵字第1520號），
本院判決如下：
    主  文
本件公訴不受理。
    理  由
一、公訴意旨詳如起訴書之記載，如附件。
二、按告訴乃論之罪，告訴人於第一審辯論終結前得撤回其告訴
    ，又告訴經撤回者，應諭知不受理之判決，刑事訴訟法第
    238條第1項、第303條第3款定有明文。
三、被告乙○○、甲○○被訴傷害案件，檢察官認係涉犯刑法第
    277 條第1 項之傷害罪，依同法第287 條前段之規定，須告
    訴乃論，而告訴人戊○○、丙○○、丁○○於民國95年10月
    17日撤回告訴，此有聲請撤回告訴狀在卷可稽，依據前開規
    定，爰不經言詞辯論，逕為不受理判決之諭知。
據上論斷，應依刑事訴訟法第303 條第3 款、第307 條，判決如
主文。
中    華    民    國    95    年    10    月    30    日
                  刑事第五庭審判長法    官  王福康
                                  法    官  楊皓清
                                  法    官  邰婉玲
以上正本證明與原本無異。
對於本件判決如有不服，應於收受送達後10日內，向本院提出上
訴書狀，上訴於臺灣高等法院，並按他造當事人之人數附具繕本
。
中    華    民    國    95    年    10    月    30    日
                                  書 記 官  林建清
附件：
臺灣基隆地方法院檢察署檢察官起訴書
                                      95年度偵字第1520號
    被      告  乙○○  男  37歲（民國○○年○月○○日生）
                        住基隆市○○區○○路325巷10之3號
                        國民身分證統一編號：Ｚ000000000號
                甲○○  男  34歲（民國○○年○月○○日生）
                        住臺北縣瑞芳鎮○○路109號
                        國民身分證統一編號：Ｚ000000000號
上列被告等因傷害案件，已經偵查終結，認應該提起公訴，茲將
犯罪事實及證據並所犯法條分敘如下：
            犯罪事實
一、乙○○、甲○○於民國95年1月21日21時許 (報告書誤載為
    95年1月23日21時許)，與王勝雄 (王勝雄所涉傷害罪嫌，另
    為不起訴處分)及數名姓名年籍不詳之友人酒後行經臺北縣
    瑞芳鎮吉慶國小前右側環河道路時，乙○○因見戊○○ (所
    涉傷害罪嫌，另為不起訴處分)所駕駛之自小客車因塞車而
    停在路中央致妨礙其通行，遂以腳踹該車後車廂，戊○○及
    車上乘客丙○○、丁○○、簡潘雪因而下車與之理論，雙方
    隨即發生爭執，乙○○、甲○○及其數名姓名年籍不詳之友
    人竟共同基於傷害之犯意聯絡及行為分擔，分別持磚頭及徒
    手毆打戊○○、丙○○、丁○○，造成戊○○受有頭部外傷
    合併頭皮撕裂傷、胸部挫傷、雙臂挫傷及全身多處挫傷等傷
    害，丙○○受有右臉部瘀腫、右上肢擦傷及左足部多處瘀傷
    等傷害，丁○○受有前額部裂傷、右手部擦挫傷等傷害。嗣
    經丙○○報警處理，而獲上情。
二、案經戊○○、丙○○、丁○○訴由臺北縣政府警察局瑞芳分
    局報告偵辦。
        證據並所犯法條
一、證據:( 一)被告乙○○坦承於上開時、地，與告訴人戊○○
    、丙○○、丁○○發生爭執之陳述。(二)被告甲○○坦承於
    上開時間，酒後行經上開地點之陳述。(三)證人戊○○、丙○○、丁○○、王勝雄之證述。(三)卷附之行政院衛生署基
    隆醫院95年4月10日基醫病字第0950002667號、第095000266
    8號、第0950002669號函檢附之急診病歷、行政院衛生署基
    隆醫院驗傷診斷書。
二、所犯法條: 核被告2人所為，均係犯刑法第277條第1項之罪
    嫌。渠等與數名姓名年籍不詳之人就本件犯行具有犯意聯絡
    及行為分擔，請論以共同正犯。
三、依刑事訴訟法第251條第1項提起公訴。
  此  致
臺灣基隆地方法院
中    華    民    國    95    年    8     月    9     日
                              檢察官  李  秋  梅
本件正本證明與原本無異
中    華    民    國    95    年    8     月    14    日
                              書記官  邱  國  雄
附錄所犯法條：
刑法第277條第1項
    傷害人之身體或健康者，處3年以下有期徒刑、拘役或1千元
    以下罰金。


司法院資訊處製作；財團法人民間司法改革基金會備份。
